# Renato Felipe dos Santos

Brasileiro, 36 anos, Casado

Av. Interlagos, 5699 - Interlagos - 04777-001 - São Paulo

Contato: (11) 9 7977-5796

Recado: (11) 9 9124-1318 (Luciana) E-mail: rfelipesp@gmail.com

LinkedIn: linkedin.com/in/renato-felipe

GitHub: github.com/rfelipesp

Website: rfelipesp.github.io/aboutme

# Objetivo

Área de Desenvolvimento de Sistemas

# Resumo das Qualificações

Iniciante na área de análise e desenvolvimento de sistemas;

Conhecimentos em Back-end (Orientação a Objetos com Java, JavaEE e PHP), conceitos MVC com Spring, Hibernate, Maven, Git;

Front-End (Desenvolvimento Web com HTML, CSS e Javascript);

Conhecimentos em banco de dados: MySQL e Oracle;

Experiência com configuração e manutenção de máquinas e impressoras, instalação de software, cabeamento e redes;

Cursos voltados para a área de tecnologia pela Caelum e USP;

Técnico Eletrônico, com 5 anos de experiência na área de impressão e 6 em Instrumentação Analítica.

Cursando Análise e Desenvolvimento de Sistemas pela FATEC.

#### Formação Acadêmica

Graduação em Análise e Desenvolvimento de Sistemas FATEC - Cursando 3° Semestre

Técnico em Eletrônica ETE Guaracy Silveira - 2006

#### **Cursos Complementares**

Intercâmbio Inglês - EF School - 04/2013

Programação Orientada a Objetos com Java - Caelum - 40h

Java para desenvolvimento Web, JavaEE, Spring MVC, Hibernate, Testes, Git, Maven e Design Pattern - Caelum - 40h Desenvolvimento Web com HTML, CSS e JavaScript - USP - 30h

### **Idiomas**

Inglês: Intermediário

#### Histórico Profissional

## 08/2017 - Atual - Reis Office Products

Técnico Pleno

Instalação, suporte e manutenção de impressoras, copiadoras à laser.

#### 01/2011 - 06/2017 - Importadora e Exportadora de Medidores Polimate

#### Técnico Eletrônico

Treinamentos, manutenção preventiva/Corretiva de equipamentos AAS, AFS, Análise Elementar (Analityk Jena), Fornos Digestores de Síntese Orgânica micro-ondas e de alta pressão (Anton Paar)

# 06/2006 - 01/2011 - FK Equipamentos

#### Técnico Pleno

Instalação, suporte e manutenção de impressoras, copiadoras à laser.